臺灣橋頭地方法院刑事判決　　　　　110年度交簡上字第115號
上　訴　人
即　被　告　王奕翔


上列上訴人即被告因過失傷害案件，不服本院橋頭簡易庭於民國
110年8月31日所為110年度交簡字第1359 號第一審刑事簡易判決
（聲請簡易判決處刑案號：110年度偵字第8148 號），提起上訴
，本院管轄之第二審合議庭判決如下：
    主      文
上訴駁回。
王奕翔緩刑貳年。
    事實及理由
一、本件經本院審理結果，認第一審判決以被告王奕翔係犯刑法
    第284條前段之過失傷害罪，判處被告有期徒刑2月，如易科
    罰金，以新臺幣（下同）1,000元折算1日，其認事用法及量
    刑均無不當，應予維持，除證據部分補充被告於本院審理時
    之自白外（見本院卷第39頁、第77頁、第83頁），其餘犯罪
    事實、證據及理由均引用第一審簡易判決書之記載（如附件
    ）。
二、被告上訴意旨略以：已與告訴人柯王秀英達成和解，請求給
    予緩刑宣告等語。
三、上訴駁回的理由：
（一）按量刑輕重，係屬事實審法院得依職權自由裁量之事項，
      苟已斟酌刑法第57條各款所列情狀而未逾越法定刑度，不
      得遽指為違法；且在同一犯罪事實與情節，如別無其他加
      重或減輕之原因，下級審量定之刑，亦無過重或失輕之不
      當情形，則上級審法院對下級審法院之職權行使，原則上
      應予尊重。又量刑之輕重，固屬事實審法院得依職權自由
      裁量之事項，惟仍應受比例原則及公平原則之限制，否則
      其判決即非適法。刑事審判旨在實現刑罰權分配的正義，
      故法院對有罪被告之科刑，應符合罪刑相當之原則，使輕
      重得宜，罰當其罪，以契合社會之法律感情，此所以刑法
      第57條明定科刑時應審酌一切情狀，尤應注意該條各款所
      列事項以為科刑輕重之標準。
（二）查本件原審以被告駕駛自用小貨車，本應謹慎注意，以維
      護自身及其他參與道路交通者之安全，竟未依上開規定而
      率然超車，致與告訴人所騎乘之機車發生碰撞，造成告訴
      人受有如聲請意旨所載之傷害，實有不該。復考量被告過
      失之程度、情節、告訴人所受傷勢；兼衡被告迄未與告訴
      人達成和解，致告訴人之損害尚未能填補；暨被告自述大
      學畢業之智識程度、小康之經濟狀況等一切情狀，量處有
      期徒刑2月，並諭知易科罰金，以1000元折算1日之折算標
      準。本院認原判決於量刑部分，已以被告責任為基礎，並
      審酌刑法第57條各款規定，就刑度詳為審酌並敘明理由，
      既未逾越法定刑度，亦未濫用自由裁量之權限，亦即合於
      法定刑之外部界限，復未逾自由裁量之內部界限，所為量
      刑核無不當或違法，且無輕重失衡情形，自不得遽指為違
      法。至被告上訴後與告訴人和解，此部分則另由本院考量
      予以緩刑（詳後述）。從而，原審判決認事用法及量刑既
      均無不當，被告後亦未爭執刑度（見本院卷第85頁），故
      上訴並無理由，應予駁回。
四、末查，被告前未受有期徒刑之宣告，此有臺灣高等法院被告
    前案紀錄表1 份在卷足憑，足認被告素行尚稱良好，且已與
    告訴人達成和解、並已賠償完畢，告訴人亦同意給予被告緩
    刑等情，此有和解書、刑事撤回告訴狀、本院辦理刑事案件
    電話紀錄查詢表各1 份在卷可查（見本院卷第51頁至第53頁
    、第61頁），信其經此刑事程序及刑之宣告後，應知所警惕
    而無再犯之虞，本院認前開對被告所宣告之刑，以暫不執行
    為當，爰依刑法第74 條第1項第1款規定，宣告緩刑2年，以
    啟自新。
據上論斷，應依刑事訴訟法第455條之1第1項、第3項、第368 條
、第373條，判決如主文。
本案經檢察官陳麗琇聲請簡易判決處刑，被告上訴後，檢察官郭
郡欣到庭執行職務。
中    華    民    國   111    年    2     月    23    日
                  刑事第五庭     審判長法  官  林永村
                                       法  官  黃逸寧
                                       法  官  黃志皓
以上正本證明與原本無異。
不得上訴。
中    華    民    國   111    年    2     月    23    日
                                       書記官  曾小玲
附錄論罪之法條：
刑法第284條前段
因過失傷害人者，處1 年以下有期徒刑、拘役或10萬元以下罰金
。
　
附件：
臺灣橋頭地方法院刑事簡易判決       110年度交簡字第1359號
聲  請  人  臺灣橋頭地方檢察署檢察官
被      告  王奕翔  男  民國00年0月00日生
                    身分證統一編號：Z000000000號
                    住高雄市六龜區中庄270號
上列被告因過失傷害案件，經檢察官聲請以簡易判決處刑（110
年度偵字第8148號），本院判決如下：
    主  文
王奕翔犯過失傷害罪，處有期徒刑貳月，如易科罰金，以新臺幣
壹仟元折算壹日。
    事實及理由
一、本件犯罪事實及證據，均引用檢察官聲請簡易判決處刑書所
    載（如附件）。
二、按，汽車行駛時，駕駛人應注意車前狀況及兩車並行之間隔
    ，並隨時採取必要之安全措施；次按，汽（機）車超車時，
    應依下列規定：三、欲超越同一車道之前車時，須先按鳴喇
    叭二單響或變換燈光一次，不得連續密集按鳴喇叭或變換燈
    光迫使前車允讓；五、前行車減速靠邊或以手勢或亮右方向
    燈表示允讓後，後行車始得超越。超越時應顯示左方向燈並
    於前車左側保持半公尺以上之間隔超過，行至安全距離後，
    再顯示右方向燈駛入原行路線，有道路交通安全規則第94條
    第3 項、同法第101 條第1 項第3 、5 款分別定有明文。經
    查，被告本案當時有適當之駕駛執照，此有道路交通事故調
    查報告表（二）-1及公路電子閘門證號查詢汽車駕駛人各1
    份在卷可稽，且依其智識及駕駛經驗，對於上開規定理應知
    之甚詳，復依當時天候晴、日間自然光線、柏油路面乾燥且
    無缺陷、無障礙物、視距良好等乙節，有道路交通事故調查
    報告表（一）附卷可稽，顯見當時客觀上並無不能注意之情
    事，然被告竟疏未注意及未遵守前揭規定，率然超車，致與
    告訴人柯王秀英所騎乘之機車發生碰撞，其行為自有過失甚
    明。又告訴人因本件交通事故而受有如聲請意旨所載之傷勢
    ，顯見被告之行為與告訴人所受之傷害結果間具有相當因果
    關係。綜上所述，本件事證已臻明確，被告上開之犯行，足
    堪認定。
三、論罪科刑：
  （一）核被告所為，係犯刑法第284 條前段之過失傷害罪。又
        被告於肇事後留於現場，並主動向到場處理之員警坦承
        其為車禍肇事之人，此觀卷附高雄市政府警察局道路交
        通事故肇事人自首情形紀錄表已明，符合自首要件，爰
        依刑法第62條前段之規定，減輕其刑。
  （二）爰審酌被告駕駛自用小貨車，本應謹慎注意，以維護自
        身及其他參與道路交通者之安全，竟未依上開規定而率
        然超車，致與告訴人所騎乘之機車發生碰撞，造成告訴
        人受有如聲請意旨所載之傷害，實有不該。復考量被告
        過失之程度、情節、告訴人所受傷勢；兼衡被告迄未與
        告訴人達成和解，致告訴人之損害尚未能填補；暨被告
        自述大學畢業之智識程度、小康之經濟狀況等一切情狀
        ，量處如主文所示之刑，並諭知易科罰金折算標準。
四、依刑事訴訟法第449 條第1 項前段、第3 項、第454 條第2
    項，逕以簡易判決處刑如主文。
五、本案經檢察官陳麗琇聲請以簡易判決處刑。
六、如不服本判決，得自收受送達之翌日起20日內向本院提出上
    訴狀，上訴於本院第二審合議庭（須附繕本）。
中    華    民    國   110    年    8     月    31    日
                  橋頭簡易庭    法  官  廖華君
以上正本證明與原本無異。
中    華    民    國   110    年    8     月    31    日
                                書記官  陳佳彬
　
附錄論罪科刑法條：
刑法第284條
因過失傷害人者，處1年以下有期徒刑、拘役或10萬元以下罰金
；致重傷者，處3年以下有期徒刑、拘役或30萬元以下罰金。
　
附件：
臺灣橋頭地方檢察署檢察官聲請簡易判決處刑書
                                     110年度偵字第8148號
　
    被      告  王奕翔  （年籍詳卷）
　
上被告因過失傷害案件，業經偵查終結，認為宜聲請以簡易判決
處刑，茲將犯罪事實及證據並所犯法條分敘如下：
        犯罪事實
一、王奕翔於民國110 年1 月6 日7 時55分許，駕駛車號000-00
    00號自用小貨車，沿高雄市六龜區中庄9 號前道路東往西行
    駛至該路段與台27甲省道交岔路口時，本應注意駕駛人應注
    意車前狀況及兩車並行之間隔，並隨時採取必要之安全措施
    ，且欲超越同一車道之前車時，須先按鳴喇叭二單響或變換
    燈光一次，待前行車減速靠邊或以手勢或亮右方向燈表示允
    讓後，後行車始得超越，而超越時應顯示左方向燈並於前車
    左側保持半公尺以上之間隔超過，而依當時天候晴、日間自
    然光線、視距良好、柏油路面、路面乾燥、道路無缺陷、無
    障礙物，並無不能注意之情狀，竟疏未注意及此而貿然超車
    ，適同向由柯王秀英無照騎乘車號000-000 號普通重型機車
    沿中庄9 號前道路東往西直行至此，2 車發生碰撞，致柯王
    秀英人車倒地，因而受有右遠端橈骨骨折、右手第一掌骨骨
    折等傷害。
二、案經柯王秀英訴由高雄市政府警察局六龜分局報告偵辦。
        證據並所犯法條
一、證據清單：
    ㈠被告王奕翔於警詢之供述。
    ㈡告訴人柯王秀英於警詢之指訴。
    ㈢國軍高雄總醫院附設民眾診療服務處診斷證明書1 紙、機
      車維修估價單1 紙、醫療費用收據9 紙。
    ㈣道路交通事故現場圖、道路交通事故調查報告表㈠、㈡-1
      、高雄市政府警察局道路交通事故初步分析研判表各1 紙
      、道路交通事故談話紀錄表、高雄市政府警察局道路交通
      事故肇事人自首情形紀錄表各2 紙、監視器影像照片6 張
      及現場照片24張。
二、核被告所為，係犯刑法第284 條前段過失傷害罪嫌。
三、依刑事訴訟法第451條第1項聲請逕以簡易判決處刑。
    此  致
臺灣橋頭地方法院
中    華    民    國   110    年    6     月    25    日
                        檢  察  官    陳  麗  琇